---
title: "Mini Project"
author: "Liah Cha"
date: 'July 5, 2017'
output: html_document
---

<br/>

#### German Credit 데이터를 이용하여 아래의 요건에 맞는 작업을 수행하시오.

https://archive.ics.uci.edu/ml/datasets/Statlog+(German+Credit+Data) 

#### 1. 데이터를 6:4의 비율로 training:test 데이터로 분할하시오.seed 번호는 본인 생년월일 6자리를 사용

```{r}
german <- read.table('./DMdata/germandata.txt', header=T)
#head(german)
# check       - Status of existing checking account                 1 (categorical: A11 ~ A14)
# duration    - duration in month                                   2 (numerical)
# history     - credit history                                      3 (categorical: A30 ~ A34)
# purpose     - car, education ...etc                               4 (categorical: A40 ~ A49,A410)
# credit      - credit amount                                       5 (numerical)
# savings     - account/bonds                                       6 (categorical : A61 ~ A65)
# employment  - present employment since                            7 (categorical : A71 ~ A75)
# installment - installment rate in percentage of disposable income 8 (numerical)
# personal    - personal status and sex                             9 (categorical : A91 ~ A95)
# debtors     - other debtors / guarantors                         10 (categorical : A101 ~ A103)
# residence   - present residence since                            11 (numerical)
# property    - property                                           12 (categorical : A121 ~ A124)
# age         - age in years                                       13 (numerical)
# others      - other installment plans                            14 (categorical : A141 ~ A143)
# housing     - housing type                                       15 (categorical : A151 ~ A153)
# numcredits  - number of existing credits at this bank            16 (numerical)
# job         - job type                                           17 (categorical : A171 ~ A174) 
# residpeople - number of people being liable to provide maintenance for 18 (numerical)
# telephone   - y/n                                                19 (categorical : A191, A192)
# foreign     - foreign worker y/n                                 20 (categorical : A201, A202)
# y           - good / bad                                         21 (categorical)
#print(paste0('numerical values : duration, credit, installment, residence, age, numcredits, residpeople'))

print(paste0('Number of all samples: ', nrow(german)))

german.new = subset(german, select=c(check,duration,history,credit, savings, installment, personal, property, age, housing, numcredits, job, residpeople, y))

#check A11~A14
check_A11 = as.numeric(german.new$credit=='A11')
check_A12 = as.numeric(german.new$credit=='A12')
check_A13 = as.numeric(german.new$credit=='A13')

# history A30~A34
history_A30 = as.numeric(german.new$history=='A30')
history_A31 = as.numeric(german.new$history=='A31')
history_A32 = as.numeric(german.new$history=='A32')
history_A33 = as.numeric(german.new$history=='A33')

# savings A61~A65
savings_A61 = as.numeric(german.new$savings=='A61')
savings_A62 = as.numeric(german.new$savings=='A62')
savings_A63 = as.numeric(german.new$savings=='A63')
savings_A64 = as.numeric(german.new$savings=='A64')

# personal A91~A95
personal_A91 = as.numeric(german.new$personal=='A91')
personal_A92 = as.numeric(german.new$personal=='A92')
personal_A93 = as.numeric(german.new$personal=='A93')
personal_A94 = as.numeric(german.new$personal=='A94')

# property A121~A124
property_A121 = as.numeric(german.new$property=='A121')
property_A122 = as.numeric(german.new$property=='A122')
property_A123 = as.numeric(german.new$property=='A123')

# housing A151~A153
housing_A151 = as.numeric(german.new$housing=='A151')
housing_A152 = as.numeric(german.new$housing=='A152')

# job A171~A174
job_A171 = as.numeric(german.new$job=='A171')
job_A172 = as.numeric(german.new$job=='A172')
job_A173 = as.numeric(german.new$job=='A173')

german.new <-  cbind(german.new,
                     check_A11, check_A12, check_A13,
                     history_A30, history_A31, history_A32, history_A33,
                     savings_A61, savings_A62, savings_A63, savings_A64,
                     personal_A91, personal_A92, personal_A93, personal_A94,
                     property_A121, property_A122, property_A123,
                     housing_A151, housing_A152,
                     job_A171, job_A172, job_A173)
german.new <- subset(german.new, select=-check)
german.new <- subset(german.new, select=-history)
german.new <- subset(german.new, select=-savings)
german.new <- subset(german.new, select=-personal)
german.new <- subset(german.new, select=-property)
german.new <- subset(german.new, select=-housing)
german.new <- subset(german.new, select=-job)
german.new$y = as.numeric(as.character(german.new$y)=="good")
head(german.new)

german.n <- german.new
nor = function(x) {(x-min(x) / (max(x)-min(x)))}
german.n$duration <- nor(german.n$duration)
german.n$installment <- nor(german.n$installment)
german.n$age <- nor(german.n$age)
german.n$numcredits <- nor(german.n$numcredits)
german.n$residpeople <- nor(german.n$residpeople)
#german.n$y <- as.factor(german.n$y)

#german.1f <- german
#german.1f$y = as.numeric(as.character(german.1f$y)=="good")

german.f <- german
german.f$residence <- as.factor(german.f$residence)
german.f$numcredits <- as.factor(german.f$numcredits)
german.f$residpeople <- as.factor(german.f$residpeople)

# seed number
set.seed(830523)

cnt <- round(nrow(german)*0.6)
idx <- sample(nrow(german), size=cnt, replace=FALSE)


german.train <- german.new[idx, ] # Training data for LR
german.test <- german.new[-idx, ] # Test data for LR

german.n.train <- german.n[idx, ] # Training data for NN
german.n.test <- german.n[-idx, ] # Test data for NN

german.all.train <- german[idx, ] # Training data for DT, RF, SVM
german.all.test <- german[-idx, ] # Test data for DT, RF, SVM

german.f.train <- german.f[idx, ] # Training data for BAG, BOOST
german.f.test <- german.f[-idx, ] # Test data for BAG, BOOAT


print(paste0('Number of train samples: ', nrow(german.train)))
print(paste0('Nuber of test samples: ', nrow(german.test)))
```

<br/>
<hr/>
<br/>

#### 2. Training 데이터를 이용하여 다음의 분석 모델을 구축하시오

(단, 모델에 대한 옵션은 자유 선택이 가능함)

- Logistic Regression
- Neural Network
- Decision Tree
- Bagging
- Boosting
- Random Forest
- SVM

#### 3. Test 데이터를 이용하여 위 7개의 모델들의 예측 확률을 구하고, 이를 이용하여 ROC 곡선과 AUROC 값을 구하시오

<hr/>

### 1) Logistic Regression

```{r}
#install.packages("pROC")
library(pROC)
y.actual <- german.test$y #good=1

## Logistic Regression
LR <- glm(y~., data=german.train, family=binomial())
summary(LR)
LR.step <- step(LR, direction='both')
summary(LR.step)

## LR
LR.prob <- predict(LR.step, newdata = german.test, type='response')
LR.pred <- as.numeric(LR.prob > 0.6)
conf.matrix = table(y.actual, LR.pred)
conf.matrix = table(y.actual, LR.pred)
conf.matrix[,2]/sum(conf.matrix[,2])
exp(coef(LR.step))

LR.roccurve <- roc(y.actual~LR.pred)
plot(LR.roccurve)
LR.AUROC <- auc(LR.roccurve)
LR.AUROC
```

<br/><br/>

### 2) Neural Network

```{r}
#install.packages("nnet")
library(nnet)
#library(neuralnet)
#NN <- neuralnet(y~., data=german.n,train, hidden=10, threshold = 0.01, steptmax = 100000, act.fct='logistic', err.fct="ce", linear.output=F) 
NN <- neuralnet(y ~ duration + credit + installment + age +  history_A30 + history_A31 + history_A32 + history_A33 + savings_A61 + personal_A91 + personal_A92 + property_A121 + property_A123 + housing_A151, 
                data=german.n,train, hidden=10, threshold = 0.01, steptmax = 100000, act.fct='logistic', err.fct="ce", linear.output=F) 
#NN <- nnet(y ~ ., data = german.n.train, size = 10, rang = 0.01, decay = 0, maxit = 1000)
summary(NN)

NN.prob <- predict(NN, newdata = german.n.test, type='raw')
NN.pred <- as.numeric(NN.prob[,1] > 0.6)
#NN.pred <- as.numeric(NN.prob)
NN.roccurve <- roc(y.actual~NN.pred)
plot(NN.roccurve)
NN.AUROC <- auc(NN.roccurve)
NN.AUROC
```

<br/><br/>

### 3) Decision Tree

```{r}
## Decision Tree
library(rpart)
dt.control <- rpart.control(xval=10, cp=0, minsplit=100)
DT <- rpart(y~., data = german.all.train, method="class", control = dt.control)
summary(DT)
  

DT.prob <- predict(DT, newdata=german.all.test, type="prob")
DT.pred <- DT.prob[,2]
DT.roccurve <- roc(y.actual~DT.pred)
plot(DT.roccurve)
DT.AUROC <- auc(DT.roccurve)
DT.AUROC
```

<br/><br/>

### 4) Bagging

```{r}
## Bagging
#install.packages("adabag")
library(adabag)
bag.control <- rpart.control(xval=0, cp=0, minsplit=5, maxdepth=10)
BAG <- bagging(y~., data = german.f.train, mfinal=50, control = bag.control)
summary(BAG)

BAG.prob <-predict.bagging(BAG, newdata = german.f.test)
BAG.pred <- BAG.prob$prob[,2]
BAG.roccurve <- roc(y.actual~BAG.pred)
plot(BAG.roccurve)
BAG.AUROC <- auc(BAG.roccurve)
BAG.AUROC
```

<br/><br/>

### 5) Boosting

```{r}
## Boosting
boo.control <- rpart.control(xval=0, cp=0, maxdepth=1)
BOOST <- boosting(y~., data = german.all.train, boost= T, mfinal=100, control=boo.control)
summary(BOOST)

#BOOST$importance
BOOST.prob <- predict.boosting(BOOST, newdata=german.all.test)
BOOST.pred <- BOOST.prob$prob[,2]
BOOST.roccurve <- roc(y.actual~BOOST.pred)
plot(BOOST.roccurve)
BOOST.AUROC <- auc(BOOST.roccurve)
BOOST.AUROC
```

<br/><br/>

### 6) Random Forest

``` {r}
## Random Forest
#install.packages("randomForest")
library(randomForest)
RF <- randomForest(y~., data=german.all.train, ntree=100, mtry=5, importance=T, na.action=na.omit)
summary(RF)

#importance(RF, type=1)  
RF.prob <- predict(RF, newdata=german.all.test, type="prob")
RF.pred <- RF.prob[,2]
RF.roccurve <- roc(y.actual~RF.pred)
plot(RF.roccurve)
RF.AUROC <-auc(RF.roccurve)
RF.AUROC
```

<br/><br/>

### 7) Support Vector Machine

``` {r}
## SVM
#install.packages("e1071")
library(e1071)
SVM <- svm(y~., data=german.all.train, probability=T)
summary(SVM)

SVM.prob <- predict(SVM, newdata=german.all.test, probability=T)
SVM.pred <- attr(SVM.prob, "probabilities")[,1]
SVM.roccurve <- roc(y.actual~SVM.pred)
plot(SVM.roccurve)
SVM.AUROC <-auc(SVM.roccurve)
SVM.AUROC

```

<br/>
<hr/>
<br/>

#### 4. 위 7개 모델 중 최고의 예측정확도를 갖는 모델은 무엇인지 밝히시오.

``` {r}
## AUROC comparison
auroc.all <- data.frame('Logistic Regression' = LR.AUROC, 
                        'Neural Network' = NN.AUROC, 
                        'Decision Tree' = DT.AUROC, 
                        'Bagging' = BAG.AUROC, 
                        'Boosting' = BOOST.AUROC, 
                        'Random Forest' = RF.AUROC, 
                        'SVM' = SVM.AUROC)
auroc.all <- sort(auroc.all, decreasing=TRUE)
auroc.all 
print(paste0('BEST performance : ', as.character(names(auroc.all[1])), ' model'))

```

